Inventaris van bij het Ministerie van Justitie binnengekomen rapporten van de Inlichtingendiensten, 1918 - 1925
Nationaal Archief, Den Haag
- Inlichtingendienst 's-Gravenhage, 3.
  - 0355. Verslag van de huishoudelijke vergadering van de Nederlandse Vereniging van Spoor- en Tramwegpersoneel van 8 juni 1920 te Den Haag., 152; 1 stuk
  - 0356. Verslag van de openbare vergadering van de Sociaal Democratische Arbeiders Partij van 8 juni 1920 te Den Haag en het gesprek tussen L. de Visser en Van Langen., 153; 1 stuk
  - 0357. Rapport over de mislukking van de staking van het gemeentepersoneel., 1920; 154; 1 stuk
  - 0358. Lijst met namen van drukkerijen welke als revolutionair kunnen worden aangemerkt., 1920; 155; 1 stuk
  - 0359. Rapport over het te houden congres van de Internationale Anti-Militaristen op 29, 30 en 31 juli en de landdag van 1 augustus 1920., 156; 1 stuk
  - 0360. Rapport over de uitsluiting van ongeveer 3000 werklieden in de bouwvakken., 1920; 157; 1 stuk
  - 0362. Rapport over het uitspreken van een boycot over Hongarije door het Internationaal Vak Verbond., 1920; 158; 1 stuk
  - 0363. Verslag van de openbare vergadering van de Onafhankelijke Bond van Spoor- en Tramwegpersoneel, afdeling Den Haag van 15 juni 1920 te Den Haag., 159; 1 stuk
  - 0364. Verslag van de huishoudelijke vergadering van de Internationale Anti-Militaristische Vereniging te Den Haag en de onduidelijkheid over de boycot tegen Hongarije., 1920; 160; 1 stuk
  - 0367. Verslag van de openbare vergadering van de Centrale Nederlandse Ambtenaarsbond, afdeling Den Haag van 23 juni 1920 te Den Haag., 161; 1 stuk
  - 0368. Rapport over de neiging van uitgesloten bouwvakkers om een contract te ondertekenen en aan het werk te gaan., 1920; 162; 1 stuk
  - 0369. Verslag van de meeting van de Nieuwe Vrijzinnige Kiesvereniging van 27 juni 1920 te Den Haag., 163; 1 stuk
  - 0370. Verslag van openbare vergadering van de Nederlandse Vereniging van Spoor- en Tramwegpersoneel van 29 juni 1920 te Den Haag., 164; 1 stuk
  - 0371. Rapport over het bericht in het dagblad De Tribune met betrekking tot het 2e Congres van de Derde Internationale., 1920; 165; 1 stuk
  - 0372. Rapport over het voorlopig niet proclameren van stakingen door de Nederlandse Vak Vereniging., 1920; 166; 1 stuk
  - 0373. Rapport over een convocatie gericht aan de leden van de Internationale Anti-Militaristische Vereniging., 1920; 167; 1 stuk
  - 0374. Verslag van de vergadering van de R.C. Volksbond van Spoor- en Tramwegpersoneel en de Protestant Christelijke Bond van 3 juli 1920 te Den Haag., 168; 1 stuk
  - 0375. Verslag van de huishoudelijke vergadering van personeel van de Haagse Tram Maatschappij van 4 juli 1920 te Den Haag., 169; 1 stuk
  - 0376. Rapport over de oproep in "Het Volk" van 26 juni 1920 aan georganiseerde arbeiders tot het bijwonen van een groot aantal meetings in het land., 170; 1 stuk
  - 0377. Verslag van de huishoudelijke vergadering van de Nederlandse Vereniging van Spoorwegpersoneel, afdeling Den Haag van 6 juli 1920 te Den Haag., 171; 1 stuk
  - 0380. Rapport over de sterkte (wapenschouwing) van de Communistische Partij Holland (C.P.H.)., 1920; 172; 1 stuk
  - 0381. Rapport over de niet gewenste aanwezigheid van vreemdelingen met Bolsjewistische denkbeelden., 1920; 173; 1 stuk
  - 0383. Verslag van openbare vergaderingen van de Bond van Hotel-, Café- en Restaurantpersoneel, afdeling Den Haag van 12 en 13 juli 1920 te Den Haag., 174; 1 stuk
  - 0384. Rapport over het uitstel van het Internationaal Anti-Militaristen Congres en een verslag van de bestuursvergadering van de Internationale Anti-Militaristen Vereniging, afdeling Den Haag van 14 juli 1920 te Den Haag., 175; 1 stuk
  - 0385. Rapport over de voorlichting aan de Communistische Partij Holland (C.P.H.) door twee Russen en een verslag van de openbare vergadering van de Vereniging Gemeenschappelijk Grondbezit, afdeling Den Haag van 18 juli 1920 te Den Haag., 176; 1 stuk
  - 0386. Rapport inzake het persbericht over het Internationaal Anti-Militaristen Congres., 1920; 177; 1 stuk
  - 0387. Rapport over het Internationaal Esperantisten Congres (in antwoord op vraag (nr. 4152) van de Centrale Inlichtingendienst)., 1920; 178; 1 stuk
  - 0390. Verslag van landdag van de Internationale Anti-Militaristen Vereniging van 1 augustus 1920 te Den Haag., 179; 1 stuk
  - 0392. Rapport over een te houden meeting van het Comité van Verweer tegen de Reactie "Den Haag" op 15 augustus 1920 te Den Haag., 180; 1 stuk
  - 0393. Verslag van de conferentie van de Anti-Militaristische Internationale van 6 tot 9 augustus 1920 te Den Haag., 181; 1 stuk
  - 0396. Rapport inzake een meeting van de Sociaal Democratische Arbeiders Partij, afdeling Den Haag en de Haagsche Bestuurdersbond en een artikel in het dagblad De Tribune "Arbeiders, beschermt uw kind"., 1920; 182; 1 stuk
  - 0398. Verslag van een meeting tegen de nijpende duurte, tegen de reactie en voor de socialisatie van 22 augustus 1920 te Den Haag en een verslag van de vergadering van de Nederlandse Ambtenarenbond van 22 augustus 1920 te Den Haag., 183; 1 stuk
  - 0399. Verslag van de gecombineerde huishoudelijke vergadering van stukadoor van 25 augustus 1920 te Den Haag en rapport over Dirk van der Poel en echtgenote, met foto., 184; 1 omslag
  - 0400. Verslag van de besloten vergadering van de Centralen Bond van Nederlandse Post-, Telegraaf- en Telefoonpersoneel van 26 augustus 1920 te Den Haag., 185; 1 omslag
  - 0402. Rapport inzake een nieuw op te richten bond van Post-, Telegraaf- en Telefoonpersoneel., 1920; 186; 1 stuk
  - 0405. Rapport inzake een bericht in "Het Volk"van 2 september 1920 over de "De Kommunisten Onderling"., 187; 1 stuk
  - 0406. Rapport inzake de weinige kracht tot actie in de revolutionaire arbeidersbeweging in ons land, anders dan in de ons omringende landen., 1920; 188; 1 stuk
  - 0407. Verslag van de openbare vergadering van de Nederlandse Vereniging van Spoor- en Tramwegpersoneel, afdeling Den Haag van 7 september 1920 te Den Haag., 189; 1 stuk
  - 0409. Rapport inzake het gerucht, dat er in Amsterdam een "Buurt Sowjet" zou zijn opgericht., 1920; 190; 1 stuk
  - 0410. Rapport inzake een schrijven over het gebrek aan geld van het Comité van Actie tegen Reactie" aan de bij haar aangesloten organisaties., 1920; 191; 1 stuk
  - 0411. Rapport inzake genomen besluiten op het gehouden congres der Derde Internationale te Moskou., 1920; 192; 1 stuk
  - 0414. Verslag van de congres van het Algemene Comité uit de Bonden van Overheidspersoneel van 19 september 1920 te Den Haag., 193; 1 stuk
  - 0415. Rapport inzake de aanhouding van de Hongaar, Lajes Szilaggi, met foto., 1920; 194; 1 stuk
  - 0416. Rapport inzake het hoofdartikel in "De Taktiek" in het blad "De Arbeid" inzake het voorlopig ontraden van acties door de revolutionaire arbeidersbeweging, met kwartaalstaat van aangesloten leden van het Nationaal Arbeiders Secretariaat (N.A.S.)., 1920; 195; 1 omslag
  - 0417. Verslag van de huishoudelijke vergadering van het Post-, Telegraaf- en Telefoonpersoneel van 27 september 1920 te Den Haag., 196; 1 stuk
  - 0418. Rapport inzake het artikel in het dagblad De Tribune over de toelatingsvoorwaarden tot de Communistische Internationale., 1920; 197; 1 stuk
  - 0419. Verslag van de huishoudelijke vergadering van de Communistische Partij Holland (C.P.H.) van 29 september 1920 te Den Haag en een schrijven over het te houden 11e jaarcongres op 23, 24 en 25 oktober 1920., 198; 1 stuk
  - 0420. Vervolgrapport op nr. 0416 inzake de achteruitgang van het ledental van het Nationaal Arbeiders Secretariaat (N.A.S.)., 1920; 199; 1 stuk
  - 0421. Rapport inzake de ontevredenheid onder het Post-, Telegraaf- en Telefoonpersoneel., 1920; 200; 1 stuk
  - 0422. Verslag van de huishoudelijke vergadering van de Centrale Bond van Nederlandse Post-, Telegraaf- en Telefoonpersoneel van 4 oktober 1920 te Den Haag., 201; 1 stuk
  - 0426. Verslag van de huishoudelijke vergadering van het Postpersoneel van 7 oktober 1920 te Den Haag., 202; 1 stuk
  - 0427. Verslag van de huishoudelijke vergadering van de Centrale Bond van Post-, Telegraaf- en Telefoonpersoneel, afdeling Den Haag van 8 oktober 1920 te Den Haag., 203; 1 stuk
  - 0428. Lijst met namen en adressen van in Den Haag wonende functionarissen van de Postbonden., 1920; 204; 1 stuk
  - 0429. Verslag van de huishoudelijke vergadering van de Communistische Partij Holland (C.P.H.) van 12 oktober 1920 te Den Haag., 205; 1 stuk
  - 0430. Verslag van de openbare vergadering van de Nederlandse Federatie Bond van Personeel in Openbare Dienst van 14 oktober 1920., 206; 1 stuk
  - 0431. Rapport inzake het ontslag van het bestuur van de Neutrale Postorganisatie., 1920; 207; 1 stuk
  - 0432. Rapport inzake Willem Hendrik Kramer en de openbare vergadering van het Rijkspersoneel van 18 oktober 1920 te Den Haag., 208; 1 stuk
  - 0436. Verslag van de openbare vergadering van het Haagsch Vak Comité van 31 oktober 1920 te Den Haag., 209; 1 stuk
  - 0444. Verslag van de openbare cursusvergadering van 7 november 1920 te Den Haag, met als spreker de heer B. Lansink., 210; 1 stuk
  - 0445. Verslag van de huishoudelijke vergadering van de Nederlandse Bond van arbeiders in het bakkersbedrijf van 9 november 1920 te Den Haag., 211; 1 stuk
  - 0446. Rapport inzake de constatering dat het de laatste tijd opmerkelijk rustig is in het kamp van de communisten., 1920; 212; 1 stuk
  - 0448. Verslag van de openbare cursusvergadering van de Vrije Socialisten van 14 november 1920 te Den Haag, met foto van J.T. Joustra., 213; 1 stuk
  - 0449. Rapport inzake de grote ontevredenheid onder onderwijzers., 1920; 214; 1 stuk
  - 0450. Verslag van de openbare vergadering van de Communistische Partij Holland (C.P.H.) afdeling Den Haag en de Communistische Jeugdbond "De Zaaier" van 15 november 1920 te Den Haag., 215; 1 stuk
  - 0451. Rapport inzake het steunen van bladen (o.a. "De Vrije Socialist) met bolsjewistisch geld., 1920; 216; 1 stuk
  - 0453. Verslag van de huishoudelijke vergadering van de Bond van Nederlandse Onderwijzers, afdeling Den Haag van 17 november 1920 te Den Haag., 217; 1 stuk
  - 0454. Rapport inzake de stand van zaken met betrekking tot de onderwijsacties., 1920; 218; 1 stuk
  - 0455. Verslag van de openbare vergadering van de Communistische Partij Holland (C.P.H.) van 22 november 1920 te Den Haag., 219; 1 stuk
  - 0458. Rapport inzake het besluit van de Nederlandse Bond voor Onderwijzers om te gaan staken indien er geen wijziging komt in de salarisvoorstellen., 1920; 220; 1 stuk
  - 0460. Verslag van de besloten vergadering van de Bond van Nederlandse Onderwijzers van 27 november 1920 te Den Haag., 221; 1 stuk
  - 0461. Verslag van de openbare cursusvergadering van de Communistische Jeugdbeweging "De Zaaier"van 28 november 1920 te Den Haag., 222; 1 stuk
  - 0463. Rapport over de Oostenrijkse bolsjewiek Jacob Ginsberg, met bijlage van de Inlichtingendienst Leiden., 1920; 223; 1 omslag
  - 0465. Rapport inzake het gebeurde op het congres van de Revolutionair Socialistische Vrouwenbond., 1920; 224; 1 stuk
  - 0466. Rapport inzake de strekking van de Katholieke Internationale., 1920; 225; 1 stuk
  - 0467. Rapport inzake het programma van de Feministische Partij., 1920; 226; 1 stuk
  - 0468. Rapport inzake acties van de onderwijzers., 1920; 227; 1 stuk
  - 0469. Rapport inzake de Rus Ber Gussinski, met foto., 1920; 228; 1 omslag
  - 0470. Verslag van de huishoudelijke vergadering van het Post, Telegraaf- en Telefoonpersoneel, afdeling Den Haag van 9 december 1920 te Den Haag., 229; 1 stuk
  - 04745. Rapport inzake het besluit van de Communistische Partij Holland (C.P.H.) om de kamerfractie toe te staan deel te nemen aan geheime zittingen., 1920; 230; 1 stuk
  - 0478. Rapport inzake een gepubliceerde kwartaalstaat van aangesloten leden in het orgaan van het Nationaal Arbeiders Secretariaat., 1920; 231; 1 stuk
  - 0490 en 492. Rapporten inzake het bericht over de Christelijke Volkspartij in de Haagsche Courant van 24 december 1920., 232; 1 omslag
  - 0495. Verslag van de huishoudelijke vergadering van de Vrije Socialistische Vereniging, van 4 januari 1921 te Den Haag., 233; 1 stuk
  - 0500. Verslag van de huishoudelijke vergadering van het Post-, Telegraaf- en Telefoonpersoneel van de afdeling Den Haag over het voeren van actie., 1921; 234; 1 stuk
  - 0502. Verslag van de openbare protestvergadering van Communistische Partij Holland (C.P.H.) afdeling Den Haag, van 10 januari 1921 te Den Haag tegen de ter dood veroordeling van vier en de levenslange gevangenisstraf van vijf Hongaarse Volkscommissarissen., 235; 1 stuk
  - 0506. Rapport over de actie van het Post-, Telegraaf- en Telefoonpersoneel van de afdeling Den Haag (zie nr. 0500)., 1921; 236; 1 stuk
  - 0507. Verslag van de openbare vergadering van de Communistische Partij Holland (C.P.H.) in samenwerking met de Communistische Jeugdbond "De Zaaiers" ter herdenking van de moord op K. Liebknecht en R. Luxemburg van 16 januari 1921 te Den Haag., 237; 1 stuk
  - 0512. Rapport over werkloosheid en de economische ineenstorting van het kapitalisme., 1921; 238; 1 stuk
  - 0514. Verslag van de openbare vergadering van de vereniging "De Dageraad", van 29 januari 1921 te Den Haag., 239; 1 omslag
    Met foto.
  - 0516. Rapport over een schrijven uit Rusland, waarin ieder land wordt verzocht om de opstand tegen de bourgeoisie te versnellen., 1921; 240; 1 stuk
  - 0519. Verslag van de openbare vergadering van het Haagsch Vak Comité, van 11 februari 1921 te Den Haag., 241; 1 stuk
  - 0534. Verslag van de openbare propagandavergadering van de Vereniging van Spoor- en Trampersoneel, van 23 februari 1921 te Den Haag., 242; 1 stuk
  - 0535. Rapport over enkele kleine syndicalistische jeugdorganisaties, o.a. in Amsterdam, Rotterdam, Groningen en mogelijk in andere plaatsen., 1921; 243; 1 stuk
  - 0535. Rapport over het optreden van de Communistische Partij Holland (C.P.H.) tegen de oppositie in eigen kring en bovenal onder de leden van de Federatie van Sociaal Anarchisten., 1921; 244; 1 stuk
  - 0542. Rapport over het niet langer samengaan van het Nationaal Arbeids Secretariaat (N.A.S.) met de communisten., 1921; 245; 1 stuk
  - 0544. Voorlopig rapport over de 1 mei herdenking., 1921; 246; 1 stuk
  - 0545. Verslag van de huishoudelijke vergadering van de Communistische Partij Holland (C.P.H.) afdeling Den Haag, van 10 maart 1921 te Den Haag., 247; 1 stuk
  - 0546. Verslag van de huishoudelijke vergadering van de Nederlandse Vereniging van Spoor- en Trampersoneel van 11 maart 1921 te Den Haag., 248; 1 stuk
  - 0560. Verslagen van het Internationaal Anti-Militaristische congres, gehouden van 26 - 31 maart 1921 te Den Haag., 249; 1 stuk
  - 0563. Rapport over de oproep tot oprichting van revolutionaire comite's., 1921; 250; 1 stuk
  - 0566. Rapport over de vraag of men thans een meer krachtdadig optreden kan verwachten van de Communistische Partij Holland (C.P.H.) in Nederland., 1921; 251; 1 stuk
  - 0572. Rapport over het niet opwekken van een staking tijdens de 1 mei viering, omdat deze op een zondag valt., 1921; 252; 1 stuk
  - 0578. Verslag van de openbare vergadering van de Vrijdenkersvereniging "De Dageraad", afdeling Den Haag, van 24 april 1921 te Den Haag., 253; 1 omslag
  - 0581. Jaarverslag van de communistische jeugdbond "De Zaaier", met geleidebrief., 1921; 254; 1 omslag
  - 0584. Rapport over de Federatie van Handels- en Kantoorbedienden., 1921; 255; 1 stuk
  - 0587. Rapport over het onderzoek naar het weekblad "The Word", opgericht in 1919 met als doel de wereldvrede internationaal te bevorderen., 1921; 256; 1 stuk
  - 0591. Verslag van de besloten vergadering van de Federatie der Sociaal Democratische Arbeiders Partij (S.D.A.P.), van 13 mei 1921 te Den Haag., 257; 1 stuk
  - 0601. Rapport betreffende de kandidatenlijst van de Rapaille Partij., 1921; 258; 1 stuk
  - 0602. Rapport over de oproep tot het houden van een protestvergadering en -demonstratie op 26 juni 1921 voor de in hongerstaking zijnde dienstweigeraar Herman Groenendaal., 259; 1 stuk
  - 0603. Verslag van de openbare vergadering van de Internationale Anti-Militaristische Vereniging (I.A.M.V.), afdeling Den Haag, van 26 juni 1921 te Den Haag., 260; 1 stuk
  - 0605. Verslag van de openbare vergadering van de Bond van Hotel-, Café- en Restaurantpersoneel, van 28 juni 1921 te Scheveningen, met brief (rectificatie) nr. 0605a., 261; 1 omslag
  - 0625. Verslag van de openbare vergadering van het Haagsch Vak Comité (H.V.C.) en de Internationale Aniti-Militaristische Vereniging (I.A.M.V.), afdeling Den Haag, van 22 juli 1921 te Den Haag., 262; 1 stuk
  - 0647a. Rapport over geldzendingen van Nederlandse communisten aan de Duitse communisten., 1921; 263; 1stuk
  - 0655. Verslag van de openbare propagandavergadering van de Internationale Anti-Militaristische Vereniging (I.A.M.V.), afdeling Den Haag, van 20 september 1921 te Den Haag., 264; 1 stuk
  - 0656. Verslag van de openbare vergadering van de Centralen Nederlandschen Ambtenarenbond voor het postpersoneel, van 21 september 1921 te Den Haag., 265; 1 stuk
  - 0660. Rapport over het in oktober 1921 te houden congres van de Nederlandse Vak Vereniging (N.V.V.) ter bespreking van de dreigende werkloosheid in de komende wintermaanden., 266; 1 stuk
  - 0662. Rapport over het wegsturen van het bestuur van het Haags Vak-Comité te Den Haag, met foto van Jacobus van der Bunt., 1921; 267; 1 omslag
  - 0663. Rapport over het krantenartikel "De economische toestand in de Baltische Staten"'., 1921; 268; 1 stuk
  - 0664. Verslag van het congres van de Anarchistische Communisten, van 9 oktober 1921 te Den Haag., 269; 1 stuk
  - 0669. Rapport over de loonsverlaging in de metaalindustrie., 1921; 270; 1 stuk
  - 0671. Rapport over Bolsjewistische propaganda., 1921; 271; 1 stuk
  - 0672. Rapport over de waarschuwing in het orgaan van de Handelsdrijvende Middenstand tegen de anarchiste mevrouw Timmer als zijnde wanbetaler., 1921; 272; 1 stuk
  - 0673. Verslag van de openbare vergadering van het Haagsch Vak Comité (H.V.C.) in samenwerking met de Communistische Partij Holland (C.P.H.) afdeling Den Haag, de Onafhankelijken Revolutionairen Vrouwenbond, de Revolutionairen Socialistischen Vrouwenbond en de Vrije Socialisten Vereniging, van 31 oktober te Den Haag., 1921; 273; 1 stuk
  - 0675. Verslag van de openbare vergadering van de Internationale Anti-Militaristische Vereniging (I.A.M.V.), afdeling Den Haag, van 14 november 1921 te Den Haag., 274; 1 stuk
  - 0679. Rapport over de beweringen van het raadslid De Visser van de gemeente Den Haag over de betrokkenheid van een politiespion bij de zogenaamde geprovoceerden bomaanslag., 1921; 275; 1 stuk
  - 0680. Verslag van de huishoudelijke vergadering van de Vrije Socialisten Vereniging, van 6 december 1921 te Den Haag, met foto's., 276; 1 omslag
  - 0682. Rapport over een artikel in het dagblad De Tribune betreffende de werklozenbeweging., 1921; 277; 1 stuk
  - 0683. Verslag van de openbare vergadering van de Vrije Socialisten Vereniging, van 14 december 1921 te Den Haag, met foto., 278; 1 stuk
  - 0683. Verslag van de openbare vergadering van de Vrije Socialisten Vereniging, van 16 november 1921 te Den Haag., 279; 1 stuk
  - 0684. Verslag van de openbare vergadering van de Communistische Partij Holland (C.P.H.) afdeling Den Haag, van 15 december 1921 te Den Haag., 280; 1 stuk
  - 0686. Rapport over van belang zijnde gegevens uit de correspondentie van Van de Linde, welke wordt verdacht van betrokkenheid bij de bomaanslag op het Frankenslag, het huis van majoor Verspijck, met bijlagen., 1921; 281; 1 omslag
  - 0687. Rapport over brochures welke op de kazernes zijn verspreid, met bijlage., 1921; 282; 1 omslag
  - 0689. Melding van berichtgever nr. 1 over de financiële positie van het dagblad De Tribune., 1921; 283; 1 stuk
  - Aankondiging van ledenvergadering van de Internationale Anti-Militaristische Vereniging, afdeling Den Haag op 27 mei 1921., 284; 1 stuk
  - 0692. Verslag van de vergadering van de Haagschen Bestuurder Bond op 2 januari 1922 te Den Haag., 285; 1 stuk
  - 0693. Verslag van de vergadering van het Comité van Aktie, van 5 januari 1922 te Den Haag, ter gelegenheid van de behandeling van de bomaanslag op het Frankenslag., 286; 1 stuk
  - 0694. Afschrift van de ledenlijst van de Internationale Anti Militaristische Vereniging, afdeling Den Haag, benevens een opgave van personen, die in het laatst van het vorig jaar bedankt hebben voor het lidmaatschap, met geleidebrief., 1922; 287; 1 omslag
  - 0695. Melding van berichtgever nr. 1 over het eenheidsfront van alle revolutionaire arbeidersorganisaties., 1922; 288; 1 stuk
  - 0696. Verslag van de openbare vergadering van de Landelijke Federatie voor Metaalbewerkers en aanverwante vakken, afdeling Den Haag, van 11 januari 1922 te Den Haag., 289; 1 stuk
  - 0698. Melding van berichtgever nr. 1 over de beschuldigingen van de heer L. de Visser in de Haagse gemeenteraad betreffende de bomaanslag., 1922; 290; 1 stuk
  - 0700. Rapport over de demonstratie van een 60-tal werklozen uit Rotterdam op het Binnenhof op 18 mei 1922., 291; 1 stuk
  - 0701. Melding van berichtgever nr. 1 over het conflict in de kledingindustrie en de oproep aan de werklozen door de Haagsche Bestuurdersbond en het Haags Vak Comité om te demonstreren tijdens een vergadering van de gemeenteraad., 1922; 292; 1 stuk
  - 0706. Melding van berichtgever nr. 1 over de onderlinge verdeeldheid in anarchistische kringen., 1922; 293; 1 stuk
  - 0711. Melding van berichtgever nr. 1 over de staking in de haven van Amsterdam., 1922; 294; 1 stuk
  - 0718. Melding van berichtgever nr. 1 over modern georganiseerde spoorwegarbeiders en de anti-bolsjewistische colporteur K.F. Katz., 1922; 295; 1 stuk
  - 0719. Rapport over de door K. Boeke en echtgenote aan partijgenoten gezonden brochure "Staat of gemeenschapsleiding"., 1922; 296; 1 stuk
  - 0723. Melding van berichtgever nr. 1 over de melding in de pers dat de Nederlandse Vereniging van Spoor- en Trampersoneel op 5 maart een congres zal houden, teneinde te bepalen of er stakingen moeten plaatsvinden., 1922; 297; 1 stuk
  - 0723. Melding van berichtgever nr. 1 over het voorlopig opschorten van het daadwerkelijk verzet van de Nederlandse Vereniging van Spoor- en Trampersoneel., 1922; 298; 1 stuk
  - 0724. Rapport over een brief van de dienstweigeraar H. Groenendaal aan P. Godefroy over zijn invrijheidsstelling op 1 april., 1922; 299; 1 stuk
  - 0729. Verslag van de openbare vergadering van het Comité van Aktie, van 22 maart 1922 te Den Haag over de Haagse bomaanslag, met foto van L. Delmade., 300; 1 omslag
  - 0731. Melding van berichtgever nr. 1 over het door hem gevoerde gesprek met de leider van het Internationale Beroeps(vak)secretariaat over de te verwachten grote stakingen in Duitsland., 1922; 301; 1 omslag
  - 0738. Rapport over het onderzoek naar de verkoop van een partij wapens aan de Mexicaanse regering., 1922; 302; 1 stuk
  - 0739. Rapport over de brief van enige anti-militaristen aan winkeliers over de verkoop van oorlogsspeelgoed., 1922; 303; 1 stuk
  - 0740. Melding van berichtgever nr. 1 over de Conferentie der drie Internationalen, waar is besloten dat er massale acties en demonstraties moesten worden voorbereid., 1922; 304; 1 stuk
  - 0743. Melding van berichtgever nr. 1 over het gesprek met bestuurders van de Nederlandse Vereniging van Spoor- en Trampersoneel, afdeling Den Haag over het aangezegde ontslag van personeel in hun bedrijf., 1922; 305; 1 stuk
  - 0745. Melding van berichtgever nr. 1 over geruchten over massademonstraties tijdens de 1 mei herdenking., 1922; 306; 1 stuk
  - 0746. Verslag van de openbare vergadering van de Communistische Partij Holland (C.P.H.) afdeling Den Haag, van 12 april 1922 te Den Haag., 307; 1 stuk
  - 0749. Drietal circulaires van anti-militaristische strekking, met geleidebrief., 1922; 308; 1 omslag